【裁判字號】    97,交易,175
【裁判日期】    970625
【裁判案由】    過失傷害
【裁判全文】
臺灣板橋地方法院刑事判決             97年度交易字第175號
公  訴  人  臺灣板橋地方法院檢察署檢察官
被      告  乙○○
上列被告因過失傷害案件，經檢察官提起公訴（96年度偵字第
26760 號），本院判決如下：
    主  文
乙○○因過失傷害人，處有期徒刑參月，如易科罰金，以新臺幣
壹仟元折算壹日；減為有期徒刑壹月又拾伍日，如易科罰金，以
新臺幣壹仟元折算壹日。
    事  實
一、乙○○明知其無駕駛執照，竟於民國96年4 月5 日上午9 時
    25分許，駕駛車牌號碼P9-3875 號之自用小客貨車，沿臺北
    縣土城市○○路往土城市區方向行駛，行經大安路與自強街
    無號誌之交岔口時，本應注意車前狀況，隨時採取必要之安
    全措施，且應減速慢行，作隨時停車之準備，而依當時天候
    晴、日間自然光線、道路鋪設柏油、路面乾燥、無缺陷、無
    障礙物、視距良好，並無不能注意之情事，竟疏未注意車前
    狀況，且未減速，即貿然通過上開無號誌之交岔路口，適有
    張勝一駕駛車牌號碼P7-6458 號之自用小客車附載甲○○○
    ，沿自強街由東往西方向駛來，乙○○駕駛自用小客貨車之
    右前車身因而擦撞張勝一前開自用小客車之左前車身，致甲
    ○○○受有前胸壁鈍挫傷之傷害。乙○○於肇事後，在其犯
    罪未被有偵查權之機關或公務員發覺前，主動向至現場處理
    之警員承認為肇事人，並接受裁判。
二、案經甲○○○訴由臺北縣政府警察局土城分局報告臺灣板橋
    地方法院檢察署檢察官偵查起訴。
    理  由
一、本判決後開所引用被告乙○○以外之人於審判外之陳述（包
    括書面陳述），固屬傳聞證據，惟公訴人及被告就該等審判
    外陳述之證據能力，於本案言詞辯論終結前均未聲明異議。
    本院審酌該等證據資料製作時之情況，並無違法不當及證明
    力明顯過低之瑕疵，亦認為以之作為證據應屬適當，依刑事
    訴訟法第159 條之5 規定，認該等證據資料均有證據能力。
二、訊據被告對於其無駕駛執照，且於上開時地駕駛前揭自用小
    客貨車與張勝一所駕駛車牌號碼P7-6458 號之自用小客車相
    撞等情雖坦承不諱，惟否認有過失傷害之犯行，辯稱：本件
    係張勝一開車太快來撞伊，伊看到對方時，已經閃避不及，
    伊並無過失等語。經查：被告前揭犯罪事實，業據證人張勝
    一於警詢、偵查及本院審理時證述明確，核與證人甲○○○
    於警詢時之證詞相符，並有道路交通事故現場圖、道路交通
    事故調查報告表(一)、(二)、事故現場照片12幀等件在卷可稽；
    被告於警詢及本院審理中亦自承其駕車時並未減速，看到對
    方之車輛已閃避不及等語，又本件車禍發生地點，係無號誌
    之交岔路口乙節，有前開道路交通事故調查報告表(一)之記載
    可參，足見被告確有行經前開無號誌之交岔路口未減速，且
    未注意車前狀況之情事。按汽車行經無號誌之交岔路口，應
    減速慢行，作隨時停車之準備，且應注意車前狀況，並隨時
    採取必要之安全措施，道路交通安全規則第93條第1 項第2
    款、第94條第3 項分別定有明文。被告駕駛自用小客貨車行
    經本件事故發生地點，依前揭規定本負有注意之義務。再者
    ，案發當時天候晴、日間自然光線、道路鋪設柏油、路面乾
    燥、無缺陷、無障礙物、視距良好，有前揭道路交通事故調
    查報告表(一)足佐，是被告當時亦無不能注意之情形，其竟怠
    於注意車前狀況，未減速而貿然穿越前開交岔路口，其對於
    車禍之發生自有過失。本件肇事因素，經送請臺灣省臺北縣
    區車輛行車事故鑑定委員會鑑定結果，亦認被告無照駕駛自
    用小客貨車，行經無號誌岔路口，未減速且未注意車前狀況
    ，為肇事原因，有該會97年1 月24日北縣鑑字第0965181550
    號鑑定意見書在卷可參。而告訴人甲○○○因本件交通事故
    ，受有前胸壁鈍挫傷之傷害，復有亞東紀念醫院乙種診斷證
    明書1 份附卷足佐。被告之過失行為與甲○○○之傷害結果
    間，顯具有相當因果關係。本件事證明確，被告犯行洵堪認
    定，應依法論科。
三、核被告所為，係犯刑法第284 條第1 項前段之過失傷害罪。
    被告係汽車駕駛人，無駕駛執照駕車，因而致告訴人受傷，
    依法應負刑事責任，應依道路交通管理處罰條例第86條第1
    項規定加重其刑。又被告於肇事後，在其犯罪未被有偵查權
    之機關或公務員發覺前，主動向至現場處理之警員承認為肇
    事人，嗣並接受裁判，符合自首之要件，此有臺北縣政府警
    察局土城分局道路交通事故肇事人自首情形紀錄表1 本院附
    卷可稽，爰依刑法第62條前段規定減輕其刑，並先加後減之
    。茲審酌被告並無前科，有臺灣高等法院被告前案紀錄表可
    憑，並兼衡其犯罪之手段、過失情節、對告訴人所造成之傷
    害程度，與犯後否認犯行，態度不佳，且迄未與告訴人達成
    民事賠償和解等一切情狀，量處如主文所示之刑，並諭知易
    科罰金之折算標準，以資懲儆。又被告所犯過失傷害罪，其
    犯罪時間係在96年4 月24日前，經核合於中華民國九十六年
    罪犯減刑條例所定減刑條件，爰依該條例第2 條第1 項第3
    款規定減其宣告刑為2 分之1 ，並諭知易科罰金之折算標準
    。
據上論斷，應依刑事訴訟法第299 條第1 項前段，刑法第284 條
第1 項前段、第62條前段、第41條第1 項前段，刑法施行法第1
條之1 第1 項、第2 項前段，道路交通管理處罰條例第86條第1
項，中華民國九十六年罪犯減刑條例第2 條第1 項第3 款、第7
條，判決如主文。
本案經檢察官林俊峰到庭執行職務。
中    華    民    國    97    年    6     月    25    日
                    交通法庭  法  官  吳佳穎
以上正本證明與原本無異
如不服本判決應於送達後10日內向本院提出上訴狀
                              書記官  陳香君
中    華    民    國    97    年    6     月    25    日
附錄本案論罪科刑法條全文：
中華民國刑法第284條（過失傷害罪）
因過失傷害人者，處6 月以下有期徒刑、拘役或500 元以下罰金
，致重傷者，處1 年以下有期徒刑、拘役或500 元以下罰金。
從事業務之人，因業務上之過失傷害人者，處1 年以下有期徒刑
、拘役或1 千元以下罰金，致重傷者，處3 年以下有期徒刑、拘
役或2 千元以下罰金。


司法院資訊處製作；財團法人民間司法改革基金會備份。
